【裁判字號】    92,上訴,1560
【裁判日期】    920710
【裁判案由】    殺人等
【裁判全文】
臺灣高等法院刑事判決                          九十二年度上訴字第一五六０號
    上  訴  人
    即  被  告  乙○○
                        (
    指定辯護人  本院公設辯護人  甲○○
右上訴人因殺人等案件，不服臺灣桃園地方法院九十一年度重訴字第二四號，中華民
國九十二年四月四日第一審判決（起訴案號：臺灣桃園地方法院檢察署九十一年度偵
字第五一八二號），提起上訴，本院判決如左：
    主  文
上訴駁回。
    事  實
一、乙○○前於民國（下同）八十八年間因賭博案件，經原審法院判處有期徒刑三月
    ，如易科罰金，以三百元折算一日，於九十年六月二十六日易科罰金執行完畢。
    詎其仍不知悔改，於九十一年二月十五日凌晨約二時三十分許，酒後駕駛向他人
    借用之車號ＩＬ｜二七三二號自用小客車（未經酒精濃度測試，未達精神耗弱程
    度），搭載其弟曾建明（同案判決確定）欲至石門水庫附近訪友，於行經桃園縣
    龍潭鄉○○路左轉中正路口附近時，適有邱發亦酒後駕駛車號ＬＩ｜五八六六號
    自用小客車（亦未經酒精濃度測試），搭載其妻丙○○亦沿中正路由龍潭往石門
    方向駛至該交岔路口，兩車於會車時互不相讓互鳴喇叭示威，引起乙○○心生不
    滿，兩車隨即沿中正路追逐，同日凌晨二時三十五分許，在龍潭鄉○○路與雙連
    街口，乙○○所駕駛自小客車自後超越邱發所駕駛之自小客車，並將邱發之自小
    客車阻擋於中正路外側車道與路肩間，乙○○與曾建明即下車，乙○○並以兇惡
    口氣向邱發表示「你按什麼喇叭」等語，邱發不甘示弱互，曾建明即基於毀損
    犯意，自路旁抬拾大塊之建築磚塊朝邱發自小客車前擋風玻璃砸下，並於混亂間
    接續砸毀邱發自小客車之後擋風玻璃及右後車窗，致前後擋風玻璃及右後車窗破
    裂不堪使用，足生損害於邱發。邱發見車被毀，怒不可遏，下車與乙○○、曾建
    明理論，雙方進而互毆，乙○○、曾建明基於傷害之犯意聯絡共同毆打邱發，邱
    發不敵，頭部流血，憤而至其車後行李廂取出木棍一支（未據扣案）毆打乙○○
    、曾建明，並持木棍砸毀乙○○自小客車之前擋風玻璃，致破裂不堪使用。此時
    在車內之丙○○見狀恐事態擴大不可收拾，下車勸阻邱發及乙○○、曾建明，詎
    遭曾建明單獨承上開傷害概括犯意揮拳毆擊，致其頭部受傷併左耳後瘀傷、及左
    手肘挫擦傷。而邱發手中之木棍嗣遭乙○○握住，雙方僵持間，丙○○請求不要
    再打了，乙○○遂放手將木棍交由丙○○保管，與曾建明上車欲結束衝突駕車離
    去，詎邱發心有未甘，自不詳之處取出鐵棍一支（未據扣案）追至乙○○自小客
    車旁，再以鐵棍砸毀乙○○自小客車之後擋風玻璃，致其前、後擋風玻璃均破裂
    不堪使用（毀損部分未據告訴），復以鐵棍直刺坐於右前座之曾建明，致曾建明
    頭部左後耳部受傷流血（傷害部分未據告訴），乙○○見狀隨即發動車輛往前行
    駛，於往前行駛之過程中，見其弟曾建明頭部流血，頻頻喊疼，且其向他人所借
    之自小客車前、後擋風玻璃均遭邱發砸毀，復以邱發仍持鐵棍在後追逐喊打，難
    遏心中憤怒之情，竟另起殺人犯意，於往前行駛約五十公尺至中正路與龍華路之
    Ｙ字型路口時，繞行龍華路猛然迴轉，逆向駛回原中正路車道，朝當時正立於中
    正路由龍潭往石門方向內側車道上之邱發加速撞擊，邱發遭劇烈撞擊後，彈起重
    落道路中央分隔島上（頭部朝中正路由龍潭往石門方向，頭部位置距離中正路與
    龍華路Ｙ字型路口約二十五點六公尺），致受有頭部外傷合併嚴重腦挫傷、右側
    顱骨骨折、顱內出血、兩側下肢股骨幹骨折，經送醫急救，仍延至翌日（十六日
    ）零時四十一分不治死亡。而乙○○、曾建明於案發後，即將自小客車棄置於桃
    園縣龍潭鄉八德村巷內，並轉搭客運車逃亡至台南縣善化鎮不知情之親友處躲藏
    ，嗣於九十一年三月二十二日十六時三十分許，經警在新竹市○○路一三六號前
    查獲乙○○，隨於同日二十三時許，在台南縣善化鎮胡厝寮四十八號址查獲曾建
    明。
二、案經被害人之妻丙○○訴由桃園縣警察局平鎮分局報請臺灣桃園地方法院檢察署
    檢察官相驗後偵查起訴。
    理  由
一、訊據上訴人即被告乙○○對於右揭時地因駕車與被害人邱發發生爭執，經沿路追
    逐後，在案發現場，雙方互毆、互為砸毀車輛之事實，均不否認，惟否認有殺害
    被害人邱發之故意，仍辯稱：伊於衝突發生後，將被害人邱發所持木棍交予其妻
    即告訴人丙○○後，即與其弟即被告曾建明欲駕車離去，伊先上車，被告曾建明
    稍慢，詎被害人邱發竟另持鐵棍一支砸毀伊自小客車後擋風玻璃，並朝其弟被告
    曾建明直刺，伊見被告曾建明流血喊疼，伊行至中正路與龍華路口時，即欲折返
    龍潭家中為其弟即被告曾建明療傷，惟於迴轉過程中，因對向車道有來車，且因
    伊自小客車前擋風玻璃已遭被害人邱發砸毀，視線不明，因此誤駛入原車道而逆
    向行駛，當時伊有見被害人邱發站立於中央分隔島上，惟被害人邱發見伊車駛至
    ，突由中央分隔島跳下欲阻擋伊車，伊當時雖不及剎車，但伊有將方向盤向左轉
    ，惟仍閃避不及，致自小客車之右前保險桿撞擊被害人邱發，伊於肇事後，因心
    裡害怕，不敢下車，遂棄車至南部躲藏，伊並無殺害被害人邱發之意思，且被害
    人邱發當日有飲酒，伊有聞到一股很濃的酒味，又木棍及鐵棍均係被害人邱發由
    其車內取出，顯見被害人邱發亦非善類等云云。另共同被告曾建明於原審亦對其
    於右揭時地毀損被害人邱發自小客車，及與被告乙○○共同傷害被害人邱發，及
    單獨傷害告訴人丙○○之事實，均坦承不諱。
二、經查：
(一)案發當日凌晨被告乙○○、曾建明酒後駕駛車號ＩＬ｜二七三二號自用小客車，
    原欲至桃園縣石門水庫附近訪友，於駕車駛至桃園縣龍潭鄉○○路與中正路之交
    岔路口時，因會車按鳴喇叭而與被害人邱發引發爭執，兩車互不相讓，進而沿中
    正路追逐，迨駛至中正路與雙連街交岔路口不遠處時，被害人邱發所駕駛之自小
    客車突停於中正路外側車道與路肩間，乙○○超越前車而將自小客車停於被害人
    邱發所駕駛之自小客車前方等情，已據被告乙○○、共同被告曾建明二人分別於
    警訊及偵查中供承在卷（見偵卷第八至十二、二六至二八頁、八十七頁、八十九
    頁反面），並據告訴人丙○○指訴屬實，且有自被告乙○○所駕駛之自小客車上
    查獲之萊爾富便利商店統一發票一張（購買每瓶二十八元之啤酒十二罐合計三百
    三十六元）（見偵卷第十九、二十頁），及前開便利商店之監視器翻拍照片二幀
    （見偵卷第十七、十八頁）可稽，本件係因會車時按鳴喇叭互不相讓而引發衝突
    ，至為明確。
(二)又被告乙○○、曾建明雖曾共飲啤酒十二罐，以渠共飲之酒類數量雖屬甚多，然
    案發當時既未查獲被告乙○○、曾建明並施以酒精濃度測試，渠等之精神狀態如
    何？有無因服用酒類而減低其對外界事理之反應力，雖有疑義，然以被告乙○○
    、曾建明為警查獲後，對於案發當時之情狀均能明確記憶供述，且於案發後尚且
    知曉棄置肇事自小客車而轉搭客運車逃亡至台南縣善化鎮躲藏，足徵渠等於案發
    當時之精神狀態並無因服用酒類減低對於外界事物之反應力而有耗弱之情。至被
    害人邱發部分，被告乙○○、曾建明供述案發當時，被害人邱發亦有飲酒，有聞
    到邱發身上有一股很濃的酒味等語，經原審函請國軍桃園醫院查明被害人邱發送
    該院急診時，是否曾施以酒精濃度檢驗？據該院函復當時並未為酒精濃度檢驗等
    情，有國軍桃園醫院函一份在卷可稽（見原審卷第一七九頁）。惟依告訴人丙○
    ○則證述被害人邱發於案發前一日下午三時許確有飲用酒類屬實（見原審卷第二
    ００頁，九十一年十二月十三日訊問筆錄），則雖無具體之檢驗數據足以證明被
    害人邱發於案發當時之精神狀態，然以被害人邱發其於案發當時之舉止（詳後述
    ），其確有因服用酒類而影響其行為，則屬合理之推論。
(三)被告乙○○、共同被告曾建明將被害人邱發所駕駛之自小客車攔阻於中正路外側
    車道與路肩間後，被告乙○○、共同被告曾建明下車走至被害人邱發之自小客車
    旁，被告乙○○以兇惡之口氣向被害人邱發怒責「你按什麼喇叭」，而被告曾建
    明即自路旁抬拾大塊之建築磚塊朝被害人邱發之自小客車前擋風玻璃砸下（當時
    被害人邱發及告訴人丙○○尚坐於車內），並接續砸毀後擋風玻璃及右後車窗等
    情，已據告訴人丙○○於警訊指訴歷歷（見偵卷第三十五頁反面、三六至四一頁
    ），並為被告乙○○、共同被告曾建明所不否認（見偵卷第九、二十七頁、原審
    卷第十五至十九頁，九十一年五月二十二日訊問筆錄），且有大塊建築磚塊砸毀
    被害人邱發自小客車前擋風玻璃、後擋風玻璃及右後車窗玻璃毀損之照片，及案
    發當時之現場照片在卷可稽（見偵卷第六十至七六頁）。而被害人邱發見其車遭
    共同被告曾建明砸毀，怒不可遏，隨即下車與被告乙○○、曾建明理論，進而互
    毆，被害人邱發不敵，遭被告乙○○、曾建明毆打在地，頭部流血，心有未甘，
    即自其自小客車之行李廂取出木棍一支亦砸毀被告乙○○所駕駛之自小客車前擋
    風玻璃，並追打被告曾建明，被告乙○○見狀上前搶救，雙方又再次衝突，此時
    坐於車內之告訴人丙○○恐事態擴大，下車上前勸阻，詎遭共同被告曾建明揮拳
    毆擊，致頭部受傷併左耳後瘀傷及左手肘挫擦傷，被告乙○○、曾建明嗣將搶握
    之木棍交告訴人丙○○後，原欲罷手駕車離去，詎被害人邱發不甘受損，另自不
    詳處所取出鐵棍一支欲追打被告乙○○、曾建明，除再將被告乙○○所駕駛之自
    小客車後擋風玻璃砸毀外，並持鐵棍朝甫坐入右前座之被告曾建明直刺，致被告
    曾建明頭部左耳後方流血等情，亦據被告乙○○、曾建明供承在卷（見偵卷第九
    、二七、八九頁，原審卷第二０二頁），並有被告乙○○所駕自小客車前、後擋
    風玻璃均遭砸毀之照片及被告曾建明頭部左耳後方確有新傷痕之照片可稽（見偵
    卷第三一頁）。告訴人丙○○雖指訴係被告乙○○、曾建明將被害人邱發自小客
    車內拉出（見原審卷第二０一頁），然此與被告乙○○、曾建明所供並不相符，
    且並無證據證明被害人邱發係遭被告乙○○、曾建明自車內拉出，自難遽以採信
    。又告訴人丙○○雖未證述被害人邱發有持鐵棍砸車及刺傷共同被告曾建明之情
    ，然其亦證述被害人邱發確有在被告乙○○所駕駛之自小客車右側拉扯（見偵卷
    第四十頁反面、第一０一頁反面），此與被告乙○○、曾建明所供渠等上車後，
    被害人邱發除以鐵棍續砸毀其後擋風玻璃外，並朝甫坐入右前座之被告曾建明直
    刺之情相符，且被告曾建明左耳後確有受傷害之新痕，亦有照片一幀在卷可稽，
    足徵被告乙○○、曾建明所供衝突發生時之情節，應可採信。
(四)被告乙○○雖辯稱伊當時係因見伊弟被告曾建明頭部受傷流血，頻頻喊疼，因之
    欲折返龍潭醫治，於迴轉時適前方有車輛通過，且因前擋風玻璃破裂阻礙視線，
    因而誤闖原車道而逆向行駛，加以當時被害人邱發係站立於道路中央分隔島上，
    見伊所駕駛之車輛折返，突由中央分隔島跳下欲攔阻伊車，伊有將方向盤向左閃
    避，惟仍閃避不及致車輛右前保險桿撞上被害人邱發，伊並非故意要撞被害人邱
    發云云。惟查，被告乙○○於被害人邱發持鐵棍砸車及刺擊被告曾建明後，原啟
    動車輛沿中正路往石門水庫方向行駛時，當時被害人邱發並未罷手，仍持鐵棍在
    後追趕，已據告訴人丙○○指明在卷（同上偵卷第三十六頁、第一００頁），且
    依被告乙○○、曾建明及告訴人丙○○所述，被害人邱發所駕駛之自小客車係停
    放於中正路外側車道與路肩間已據告訴人丙○○指訴在卷，並有現場圖可參稽（
    見偵卷第四六頁），益見死者係離車在追被告，站立中正路中央分隔島旁內側車
    道而為被告逆向行駛刻意撞死。被告所謂死者突由中央分隔島跳下欲攔阻伊車始
    被撞云云，應屬片面之詞，不能採信。又查，龍潭鄉○○路與龍華路之交岔路係
    呈Ｙ字型路口，中正路路寬為七點二八公尺，而龍華路與中正路之最寬距離為三
    十點八公尺，又被害人邱發受撞擊倒地之位置距離中正路、龍華路口之距離為二
    十五點六公尺等情，已據原審受命法官於九十一年七月十七日履勘現場並囑警測
    量屬實，有勘驗筆錄、現場略圖及履勘時所拍現場照片可稽（見原審卷第五三至
    六二頁），則被告乙○○於啟動車輛沿中正路往前行駛時，以其行駛之方向，在
    路寬僅七點二八公尺之中正路上，以車輛之迴轉半徑，絕無可能一次性迴轉而誤
    入原車道逆向行駛之可能，除非刻意繞行龍華路以加長其迴轉半徑，且告訴人丙
    ○○指訴被告乙○○當時係駕車前行至前方路口時，突然迴轉逆向衝撞當時在內
    側車道之被害人邱發，則被告乙○○顯係刻意駛回原車道，至為明確。況查，被
    告乙○○前行至中正路與龍華路之Ｙ字型路口時，突然急速迴轉，為被告乙○○
    、共同被告曾建明所不否認，而被告沿中正路石門水庫往龍潭方向之Ｙ字型路口
    迴轉，係逆向朝當時在內側車道上追趕之被害人邱發高速撞擊，致被害人邱發彈
    起墜落在中央分隔島上（頭部朝中正路龍潭往石門方向，血跡位置距中正路、龍
    華路Ｙ字型路口約二十五點六公尺）等情，亦據告訴人丙○○指訴在卷，並有案
    發時地上遺有血跡之現場照片（見偵卷第五六至七九頁）、記載被害人邱發兩側
    下肢股骨幹骨折之國軍桃園醫院診斷證明書可稽（見偵卷第四七頁），益見被告
    乙○○係刻意駛回原車道，欲意衝撞死者甚明。又被告乙○○自小客車前擋風玻
    璃雖遭被害人邱發持木棍毀損，有照片可稽，然依其毀損之位置與程度，僅
    右側有嚴重之裂痕，至於左側駕駛人部位僅部分裂痕，則此裂痕對於駕駛人視線
    之影響自屬有限，被告乙○○辯稱係因視線模糊始誤闖原車道，亦非可採。且以
    被害人邱發倒地位置距離中正路與龍華路路口約二十五點六公尺之遙，被告乙○
    ○縱有誤闖而逆向行駛，然於誤闖後卻未即時修正，仍以高速直行，甚且於撞擊
    被害人邱發前，車輛亦未有任何之剎停動作，仍以高速撞擊被害人邱發，此據被
    害人邱發受撞擊後，除因彈起墜落頭部受有傷害外，其兩側下肢股骨幹均遭嚴重
    骨折即可見其當時受撞擊之猛，有診斷證明書及道路交通事故調查報告表現場圖
    可稽（見相卷第八頁），因之，被告乙○○因其車輛遭被害人邱發毀損，其弟遭
    被害人邱發刺傷，加以被害人邱發仍持鐵棍在後追趕，被告乙○○於啟動車輛往
    前行使後，另起殺人犯意，故意繞行龍華路而迴轉逆向撞擊被害人邱發，欲置被
    害人邱發於死事實，應可確認，被告所辯係因前方來車、視線模糊及被害人邱發
    突自中央分隔島跳下致閃避不及而撞擊被害人邱發云云，委屬犯後卸責之詞，並
    無可採。
(五)被害人邱發遭被告乙○○以自小客車撞擊後，雖經送醫急救，惟仍延至翌日（十
    六日）凌晨零時四十一分不治死亡，業據檢察官督同法醫師相驗屬實，有勘驗筆
    錄、相驗屍體證明書及驗斷書在卷可稽，且被告乙○○所駕車號ＩＬ｜二七三二
    號自用小客車上，所遺留指紋，經鑑定與乙○○指紋相符，有內政部刑事警察局
    鑑定書可稽（見偵卷第六八頁），是邱發之死亡與被告乙○○駕車撞擊之殺人行
    為顯有因果關係。又被害人邱發遭被告乙○○駕車撞擊前，確曾遭被告乙○○、
    曾建明毆打致頭部流血等情，已據告訴人丙○○指訴在卷（見原審九十一年十二
    月十三日訊問筆錄），並為被告乙○○、曾建明所不否認，而被害人邱發死亡後
    ，經檢察官相驗時，其頭面頸部：「右額、頂、顳部三六公分開顱手術縫合傷
    。右頂骨部九乘二點五公分擦傷，其上併有四公分裂傷（已縫合）。左、
    右眶部呈皮下出血（熊貓眼）。右顴部三乘二公分擦傷。右上唇二乘零點三
    擦傷。六右頦部四公分裂傷（已縫合）。」，胸腹部：「無外傷。」，背腰臀部
    ：「無外傷。」，四肢部：「右手掌心有一點五乘一公分之表皮剝脫（舊痕）
    及右手大拇指外側二乘一點五公分擦傷各乙處。左手掌零點五乘零點五公分表
    皮剝脫（新痕）。右大腿前部四乘二公分皮下出血併骨折乙處，距腳跟約六十
    公分。左大腿前部可見凹陷狀併骨折乙處，距腳跟約六十公分。右足背內側
    一乘一公分及右大拇指零點五乘零點五公分、二乘二公分擦傷各乙處。左膝前
    部一乘一公分、一點五乘一公分、二乘二公分擦傷共三處及二乘零點二公分裂傷
    乙處。左小腿前部五乘一公分、三乘零點二公分及七乘二公分擦傷各乙處。
    左足背部九乘三公分擦傷。左內踝部九乘七公分血腫」，泌尿生殖部：「無異
    狀」，有驗斷書一份在卷可稽（見相卷第二七至二九頁）。則被害人邱發於遭被
    告乙○○駕車撞擊前，除受有頭部傷害流血外，其餘身體各處所受之傷害，究係
    遭被告乙○○、曾建明毆打所致，抑或係遭被告乙○○駕車撞擊致身體彈起墜落
    、碰撞地面所造成，雖屬難以辨別，惟被告乙○○、曾建明共同傷害被害人邱發
    ，致被害人邱發受有傷害之情，則屬確定，並不因嗣後被告乙○○另行起意殺害
    被害人邱發而有影響。又被告曾建明於告訴人丙○○下車勸阻時，曾毆打告訴人
    丙○○，致其受有傷害等情，已據告訴人丙○○指訴在卷，並為被告乙○○、曾
    建明供承在卷，且有診斷證明書一份在卷可稽（見偵卷第四八頁），堪認屬實。
    被告乙○○、曾建明嗣翻異前詞，改稱係告訴人丙○○上前勸阻時遭其夫即被害
    人邱發所毆，被告曾建明並無毆打告訴人丙○○云云，委屬卸責之詞，不足採信
    。本件事證明確，被告乙○○、及共同被告曾建明犯行均堪認定。
三、核被告乙○○所為，係犯刑法第二百七十一條第一項之殺人罪、第二百七十七條
    第一項之傷害罪。被告乙○○與共同被告曾建明間，就傷害被害人邱發部分，有
    犯意聯絡與行為分擔，應為共同正犯，至共同被告曾建明傷害告訴人丙○○部分
    ，係告訴人丙○○上前勸阻時，引起被告曾建明不滿而予毆擊，其傷害行為應已
    逸出被告乙○○、曾建明共同傷害被害人邱發之犯意聯絡範圍，此部分之傷害行
    為，自屬共同被告曾建明之個人單獨行為，合此敘明。公訴人起訴書論罪法條雖
    未論及被告乙○○犯刑法第二百七十七條第一項之傷害罪，然公訴人起訴書犯罪
    事實欄已詳載「邱發即下車自後車廂取出木棍一支，與乙○○、曾建明互相扭打
    」，則被告乙○○、曾建明共同傷害被害人邱發之事實，應認為已起訴，本院自
    應就被告乙○○、乙○○共同傷害被害人邱發之犯行為審理。又被告乙○○所犯
    上開殺人罪及傷害罪二罪間，犯意各別，行為互殊，應予分論併罰，又被告乙○
    ○有如事實欄所載前案科刑執行情形，有本院被告前案紀錄表一份在卷可稽，其
    於有期徒刑執行完畢後，五年內再犯本件有期徒刑以上刑之罪，為累犯，應依刑
    法第四十七條規定，加重其刑（殺人罪部分法定刑之死刑、無期徒刑，依法不得
    加重，僅就有期徒刑及傷害部分加重）。原審引用刑法二十八條、第五十六條、
    第二百七十一條第一項、第二百七十七條第一項、第四十七條、第五十一條第五
    款，罰金罰鍰提高標準條例第一條前段，審酌被告乙○○犯罪之動機、目的、手
    段，犯罪所生之危害及犯罪後之態度等一切情狀，雖公訴人具體求處被告乙○○
    殺人部分無期徒刑，雖非無因，惟斟酌被告乙○○兄弟年輕氣盛，酒後恃強逞勇
    ，僅因會車按鳴喇叭，即心生不滿而與被害人邱發所駕之自小客車沿路追逐，並
    攔阻被害人邱發自小客車，其惡性非輕，然被害人邱發酒後亦逞其血氣之勇，不
    惟與被告乙○○、曾建明互毆，進而自其車上取出木棍一支毆打被告乙○○、曾
    建明，並砸毀被告乙○○所駕之自小客車之前擋風玻璃，復於被告乙○○、曾建
    明欲罷手離去之際，又自不詳之處拿取鐵棍一支再次砸毀被告乙○○自小客車之
    後擋風玻璃，並刺傷被告曾建明，被害人邱發於本件犯罪之可非難性亦屬非輕，
    被告乙○○於行為時，眼見其車遭毀、其弟亦受刺傷而頻頻喊疼，其受此刺激起
    意駕車撞擊被害人邱發，欲置之於死，其情尚非無可憫之處，因認公訴人具體求
    處被告乙○○無期徒刑，稍嫌過重，論處被告乙○○殺人罪及共同傷害人之身體
    罪，依累犯分別量處有期徒刑拾年；有期徒刑陸月，定其應執行有期徒刑拾
    年肆月。並敘明，被告乙○○所駕駛用以殺害被害人邱發之車號ＩＬ｜二七三二
    號自用小客車，係向案外人陳健坤所借等情，已據證人陳健坤、曾金運到庭結證
    在卷（見原審卷第一八三至一八五、一九七至二０四頁），並有交通部公路總局
    台中區監理所豐原監理站函及汽車車籍查詢表一份在卷可稽（見原審卷第一四八
    、一四九頁），則該車即非被告乙○○所有之物，自不得沒收，予以敘明。經核
    原審判決認事用法均無違誤，量刑亦妥適，被告上訴否認有殺人故意求為從輕量
    刑，為無理由，應予駁回。
據上論斷，應依刑事訴訟法第三百六十八條，判決如主文。
本案經檢察官郭啟東到庭執行職務。
中      華      民      國    九十二    年      七      月      十      日
                              台灣高等法院刑事第九庭
                                    審判長法  官  李  文  成
                                          法  官  周  盈  文
                                          法  官  官  有  明
右正本證明與原本無異。
傷害部分不得上訴。
其它如不服本判決應於收受送達後十日內向本院提出上訴書狀，其未敘述上訴之理由
者並得於提起上訴後十日內向本院補提理由書（均須按他造當事人之人數附繕本）。
                                          書記官  林  蓓  瑜
中      華      民      國    九十二    年      七      月     十四     日
附錄：本案論罪科刑法條全文
刑法第二百七十七條
 (普通傷害罪)
傷害人之身體或健康者，處三年以下有期徒刑、拘役或一千元以下罰金。
犯前項之罪因而致人於死者，處無期徒刑或七年以上有期徒刑；致重傷者
，處三年以上十年以下有期徒刑。
刑法第二百七十一條
 (普通殺人罪)
殺人者，處死刑、無期徒刑或十年以上有期徒刑。
前項之未遂犯罰之。
預備犯第一項之罪者，處二年以下有期徒刑。


司法院資訊處製作；財團法人民間司法改革基金會備份。
